【裁判字號】    89,易,650
【裁判日期】    890902
【裁判案由】    偽造文書
【裁判全文】
臺灣新竹地方法院刑事判決                          八十九年度易字第六五號
    公  訴  人  臺灣新竹地方法院檢察署檢察官
    被      告  甲○○
右被告因偽造文書案件，經檢察官聲請簡易判決(八十九年度偵字第二一二二號)，本
院認不宜以簡易判決處刑，改依通常程序審理，判決如左：
    主  文
甲○○連續行使偽造私文書，足以生損害於公眾及他人，處有期徒刑陸月，緩刑貳年
。
新竹縣警察局竹縣警交字第○九一九○三號舉發違反道路交通管理事件通知單偽造之
「陳博文」之署押壹枚 (含一式複寫於通知聯、移送聯上部分）；八十九年四月二日
偵訊筆錄內偽造之「陳博文」署押貳枚及指印伍枚；日期為八十九年四月二日案號三
一六三號酒精測試表上偽造陳博文之署押壹枚及指印玖枚；新竹縣警察局道路交通案
件代保管物件臨時收據上偽造之「陳博文」之署押及指印各壹枚（含一式複寫於收執
聯及存根聯之部分）均沒收。
    事  實
一、甲○○於民國（下同）八十九年四月二日十七時十分許，駕駛車牌號碼Ｇ二－六
    二四六號自用小貨車，行經新竹縣橫山鄉○○村○○路與永昌街口，發生車禍為
    警到場處理，因甲○○未考領駕駛執照且違規酒醉駕車，恐受重罰，竟基於偽造
    文書之概括犯意，先在到場處理車禍案件之警員田勝品所填發之新竹縣警察局竹
    縣警交字第○九一九○三號舉發違反道路交通管理事件通知單上「收受通知聯者
    簽章」欄內，偽造其友人「陳博文」之署押 (含一式複寫於通知聯、移送聯上）
    ，並提出行使交還警員田勝品。並續於偵訊筆錄內偽造「陳博文」署押二枚及按
    捺己有之指印偽造為陳博文之指印五枚。又於日期為八十九年四月二日案號為三
    一六三號之酒精測試表上偽造陳博文之署押乙枚及以同法偽造陳博文之指印九枚
    。再於新竹縣警察局道路交通案件代保管物件臨時收據「持有人簽名」欄內偽造
    「陳博文」之署押及指印各乙枚（一式二份含存根聯及複寫於其上之收執聯），
    並提出行使交還警員趙忠勇，足以生損害於陳博文及道路交通監理機關對違規裁
    罰管理之正確性。
二、案經新竹縣警察局橫山分局報請台灣新竹地方法院檢察署檢察官偵查起訴。
    理  由
一、右揭事實業據被告甲○○坦承不諱，並有新竹縣警察局竹縣警交字第○九一九○
    三號舉發違反道路交通管理事件通知單、八十九年四月二日「陳博文」偵訊筆錄
    、日期為八十九年四月二日案號三一六三號酒精測試表、新竹縣警察局道路交通
    案件代保管物件臨時收據各乙份再卷可憑。事證明確，被告犯行堪以認定。
二、被告甲○○在警員填發之違反道路交通管理事件通知單移送聯上「收受通知聯者
    簽章」一欄內，及新竹縣警察局道路交通案件代保管物件臨時收據「持有人簽名
    欄」內偽簽「陳博文」之署押，在習慣上即表示該通知聯及收執聯已由「陳博文
    」收受之證明，含有收據之性質，其簽收後，並交付於警員，顯然於該文書之內
    容有所主張，為提出行使，足以生損害於道路交通之管理及陳博文，核其所為係
    犯刑法第二百十六條、第二百二十條、第二百十條之行使偽造私文書罪。公訴人
    認被告係偽簽陳博文之署押於上開舉發違反道路交通管理事件通知單及新竹縣警
    察局道路交通案件代保管物件臨時收據，係犯刑法第二百十七條第一項之偽造署
    押罪，起訴法條容有未洽，應予變更，合先敘明。又被告於偵訊筆錄及酒精測試
    值表上偽造署押及指印之行為，與被告於新竹縣警察局竹縣警交字第○九一九○
    三號舉發違反道路交通管理事件通知單、新竹縣警察局道路交通案件代保管物件
    臨時收據上偽造署押與指印之行為，應基於概括犯意而為之，本應僅論以一罪，
    但上開偽造署押與指印之行為復為偽造私文書行為之一部，故不另論罪。又偽造
    私文書之低度行為應為行使之高度行為所吸收，亦不另論罪。被告所為上開二行
    使偽造文書之行為，時間緊接，犯罪構成要件相同，顯係出於概括之犯意為之，
    應依連續犯之規定論以一罪，處以較重之罪，並依法加重其刑。爰審酌被告犯罪
    之動機、目的、手段、素行、智識程度、犯罪所生危害及犯罪後頗知悔過，態度
    尚稱良好等一切情狀，量處如主文所示之主刑。末查被告未曾受有期徒刑以上刑
    之宣告，有台灣新竹地方法院檢察署刑案資料查註記錄表乙紙在卷可稽，此次因
    一時短於思慮而罹刑章，經此偵審程序及科刑之教訓，應知所戒慎，信無再犯之
    虞，本院認前開對其宣告之刑以暫不執行為適當，爰並依法宣告緩刑貳年，以啟
    自新。
三、又新竹縣警察局竹縣警交字第○九一九○三號舉發違反道路交通管理事件通知單
    偽造之「陳博文」之署押乙枚 (含一式複寫於通知聯、移送聯上各乙枚）；八十
    九年四月二日偵訊筆錄內偽造之「陳博文」署押二枚及指印五枚；日期為八十九
    年四月二日案號三一六三號酒精測試表上偽造陳博文之署押一枚及指印九枚；新
    竹縣警察局道路交通案件代保管物件臨時收據上偽造之「陳博文」之署押及指印
    各乙枚（含收執聯上署押及指印各乙枚）均應依刑法第二百十九條之規定宣告沒
    收。
四、據上論斷，應依刑事訴訟法四百五十二條、第二百九十九條第一項前段、第三百
    條，刑法第二百十六條、第二百二十條、第二百十條、第二百十九條、第五十六
    條、第七十四條第一款，判決如主文。
本案經檢察官羅雪梅到庭執行職務
中      華      民      國    八十九    年      九      月      二      日
                                      臺灣新竹地方法院刑事第二庭
                                          法  官  黃小珮
右正本證明與原本無異。
如不服本判決，應於判決送達後十日內向本院提出上訴狀( 應附繕本 )，上訴於
臺灣高等法院。
                                          書記官  江靜玲
中      華      民      國    八十九    年      九      月      四      日
附錄本案論罪科刑法條全文
刑法第二百十條、 刑法第二百十六條、 第二百二十條：
刑法第二百十條
偽造、變造私文書，足以生損害於公眾或他人者，處五年以下有期徒刑。
刑法第二百十六條
行使第二百十條至第二百十五條之文書者，依偽造、變造文書或登載不實事項或使登
載不實事項之規定處斷。
刑法第二百二十條
在紙上或物品上之文字、符號，依習慣或特約，足以為表示其用意之證明者，關於本
章之罪，以文書論。


司法院資訊處製作；財團法人民間司法改革基金會備份。
